臺灣嘉義地方法院刑事附帶民事訴訟判決
110年度附民字第165號
原      告  蕭莉潔

被      告  梅守邦
上列被告因違反洗錢防制法等案件（110年度金訴字第241號），
經原告提起附帶民事訴訟請求損害賠償，本院於民國110年11月1
9日言詞辯論終結，判決如下： 
    主      文
被告應給付原告新臺幣2,000,000元，及自民國110年10月26日起
至清償日止，按年息5%計算之利息。
本判決於原告以新臺幣670,000元為被告供擔保後，得假執行；
但被告如以新臺幣2,000,000元為原告預供擔保，得免為假執行
。 
    事實及理由
一、原告主張：被告明知金融機構金融帳戶係憑密碼驗證，此外
    別無確認使用者身分之方式，是如將金融帳戶交付不認識之
    人，等同容任取得該金融帳戶之人任意使用該金融帳戶作為
    金錢流通之工具，又社會上詐欺案件層出不窮，依其社會生
    活經驗，當可預見將自己所有金融帳戶交付予不熟識之他人
    使用，極可能遭詐騙集團作為人頭帳戶實施取得贓款及掩飾
    、隱匿詐欺不法所得去向之犯罪工具，因而幫助他人從事詐
    欺取財罪及洗錢罪，惟仍基於縱詐騙集團以其金融帳戶實施
    詐欺取財犯罪及洗錢罪亦不違背其本意之幫助不確定故意，
    於民國110年5月10日至13日間某日，在址設嘉義市○區○○路0
    000號空軍一號客運嘉北站，將其申辦之永豐商業銀行股份
    有限公司帳號000-00000000000000號帳戶(下稱永豐帳戶)金
    融卡及密碼，以快遞方式寄送至臺中朝馬站交予某詐騙集團
    不詳成員。嗣該詐騙集團不詳成員取得永豐帳戶資料後，該
    詐騙集團成員即共同基於意圖為自己不法所有及掩飾、隱匿
    犯罪所得去向之犯意聯絡，隨即利用永豐帳戶以如附表所示
    方式進行詐騙，得手附表所示金額，旋遭該詐騙集團不詳成
    員轉匯、提領殆盡。被告以上開方式故意不法侵害原告之財
    產權，應對原告負損害賠償責任，爰依侵權行為之法律關係
    提起本件訴訟等語。並聲明：㈠被告應給付原告新臺幣（下
    同）2,000,000元，及自起訴狀繕本送達之翌日起至清償日
    止，按年息5%計算之利息。㈡原告願供擔保，請准宣告假執
    行。
二、被告則以：錢不是我騙也不是我拿走的等語，資為抗辯。並
    聲明：原告之訴駁回。
三、本院得心證之理由： 
  ㈠附帶民事訴訟之判決，應以刑事訴訟判決所認定之事實為據
    ，刑事訴訟法第500 條前段定有明文。本件原告主張之事實
    ，業經本院以110年度金訴字第241號刑事判決認定被告成立
    幫助犯洗錢罪而為有罪判決，有該案卷證資料可憑，為被告
    所不爭執，應認原告此部分主張為真實。
  ㈡因故意或過失，不法侵害他人之權利者，負損害賠償責任；
    又數人共同不法侵害他人之權利者，連帶負損害賠償責任；
    不能知其中孰為加害人者，亦同。造意人及幫助人，視為共
    同行為人，民法第184條第1項前段、第185條分別定有明文
    。
  ㈢金融帳戶為個人理財之重要工具，申請開設金融帳戶並無特
    殊限制，一般民眾皆可存入最低開戶金額申請開立，持有金
    融帳戶之人申辦金融卡及密碼，無非避免隨身攜帶存摺、印
    章之麻煩與危險，藉由使用金融卡操作自動櫃員機之方式以
    領取帳戶內存款，以此作為資金流通之工具，是個人金融帳
    戶之金融卡及密碼，專屬個人性甚高，並非一般自由流通使
    用之物，縱有交付供他人使用之情形，亦必基於相當程度之
    信賴基礎或特殊事由，實無可能隨意交予完全不相識之人任
    意使用。況任何申辦金融帳戶金融卡及其密碼之人均能輕易
    知悉若將此等資料交付他人，取得金融卡及密碼之人將得以
    不用經過金融機構臨櫃人員為任何面對面查核，即可隨時隨
    地領取金融帳戶內之款項，資金流通之功能便利強大，是一
    般人多妥善保管，絕不輕易交給非熟識之人，更不可能隨意
    洩漏密碼，如洩漏於陌生人或欠缺具體可供追索資訊之對象
    ，則因同時交付金融卡及密碼於他人，形同將該帳戶讓渡他
    人使用，成為他人金錢流通之工具，帳戶之所有人對於該帳
    戶之使用已經毫無管控之能力。本件被告依某詐騙集團成員
    指示提供永豐帳戶之金融卡及其密碼，而依其社會經驗，得
    以知悉金融卡連同密碼一同交付他人形同將該帳戶轉讓他人
    使用卻仍為之，且被告對於收受永豐帳戶之人完全陌生，仍
    輕易將重要之金融交易工具交付於無任何信賴基礎之人，致
    原告受某詐騙集團不詳成員騙取2,000,000元損害而匯入永
    豐帳戶，是被告交付永豐帳戶之金融卡及密碼而幫助該詐騙
    集團完成詐騙行為，對於原告財產之受有侵害亦具有共同原
    因，被告自應與該詐騙集團成員就本件侵權行為，連帶負損
    害賠償責任。
四、從而，原告依侵權行為之法律關係，請求被告賠償其因遭詐
    騙集團成員詐騙而匯入永豐帳戶之2,000,000元，及自附帶
    民事起訴狀繕本送達翌日（即110年10月26日）至清償日止
    ，按年息5%計算之利息，為有理由，應予准許。
五、原告陳明願供擔保請求准予宣告假執行，依刑事訴訟法第49
    1條第10款準用民事訴訟法第390條第2項規定，核無不合，
    爰酌定相當擔保金額准許之，並依同法第392條第2項規定，
    依職權酌定被告供相當金額為擔保後，得免予假執行。
六、本件事證已臻明確，兩造其餘攻擊防禦方法及證據，核與判
    決之結果不生影響，爰不一一論列，併此敘明。
七、本件係原告提起刑事附帶民事訴訟，依刑事訴訟法第504條
    第2項之規定，免納裁判費。又兩造均無就本件支出其他訴
    訟費用，爰不另為訴訟費用負擔之諭知，併予敘明。
中    華    民    國   110    年    11    月    30    日
                  刑事第八庭  法  官  盧伯璋
上列正本證明與原本無異。
對於本判決如有不服，應於送達後20日內，向本院提出上訴狀（
應附繕本）。　　　　　　　　　
中　　華　　民　　國　　110 　年　　11　　月　　30　　日
                              書記官  曹瓊文
附表：
侵權行為原因事實經過 匯款時間 匯款金額 某詐騙集團不詳成員以臉書暱稱「汪小峰」邀約原告以bitFinexAPP參與投資，並稱因原告輸入密碼錯誤，需繳納保證金始能解鎖帳戶等語，致使原告陷於錯誤，匯款至永豐帳戶，旋遭該詐騙集團不詳成員轉匯、提領殆盡。 110年5月31日上午9時57分 2,000,000元